臺灣彰化地方法院刑事判決
109年度訴字第453號
公  訴  人  臺灣彰化地方檢察署檢察官
被      告  李嘉峰



上列被告因違反毒品危害防制條例案件，經檢察官提起公訴（10
9年度毒偵字第271號），本院判決如下：
    主  文
李嘉峰施用第一級毒品，免刑。
    理  由
一、本件犯罪事實、證據及應適用之法條，除補充證據分「被告
    於本院準備程序中之自白」外，餘均引用檢察官起訴書之記
    載（如附件）。
二、按依毒品危害防制條例所為之觀察、勒戒，屬保安處分之一
    種，故觀察、勒戒處分之執行，於觀察勒戒處分執行條例未
    規定之事項者，自應適用保安處分執行法之相關規定。另按
    宣告多數保安處分者，依左列各款執行之：三、因同一原因
    ，宣告多數禁戒，期間相同者，執行其一，保安處分執行法
    第4條之1第1項第3款前段定有明文，由是可知觀察、勒戒保
    安處分之程序僅有1個，行為人倘因多次施用毒品犯行，經
    法院多次裁定送觀察、勒戒，亦僅執行其一。查被告前因施
    用第一、二級毒品海洛因、甲基安非他命之犯行，經本院他
    股以109年度毒聲字第184號裁定送勒戒處所觀察、勒戒後，
    由法務部○○○○○○○○110年2月8日中戒所衛字第10000000000號
    函以修正前評估標準評估有繼續施用毒品傾向，再經本院以
    110年度毒聲字第132號裁定令入戒治處所強制戒治，嗣本院
    以110年度聲字第653號裁定免予繼續執行，而釋放出所等情
    ，經本院核閱本院109年度毒聲字第184號、110年度毒聲字
    第132號、110年度聲字第653號卷宗無訛，並有上開裁定、
    函文資料影本在卷可參。而本案係於109年10月19日裁定令
    入勒戒處所觀察、勒戒，依前揭保安處分執行法規定，多次
    裁定僅執行其一，另案又已執行觀察、勒戒，強制戒治並免
    予繼續執行，本案自應為免刑之判決如主文所示。
三、依刑事訴訟法第299條第1項但書、第310條之1，保安處分執
    行法第4條之1第1項第3款前段，毒品危害防制條例第35條之
    1第2 款、第23條第1項，判決如主文。
四、如不服本判決，應於判決書送達之日起20日內，以書狀敘述
    理由（需附繕本），向本院提出上訴。
本案經檢察官戴連宏提起公訴，檢察官劉欣雅到庭執行職務。
中　　華　　民　　國　　110 　年　　9 　　月　　15　　日
                  刑事第四庭    法  官   林怡君
以上正本證明與原本無異。
如不服本判決應於收受判決後20日內向本院提出上訴書狀，並應
敘述具體理由；其未敘述上訴理由者，應於上訴期間屆滿後20日
內向本院補提理由書（均須按他造當事人之人數附繕本）「切勿
逕送上級法院」。
中　　華　　民　　國　　110 　年　　9 　　月　　15　　日
                                書記官   馬竹君
附錄本案論罪科刑法條全文：
毒品危害防制條例第10條
施用第一級毒品者，處6月以上5年以下有期徒刑。
施用第二級毒品者，處3年以下有期徒刑。
臺灣彰化地方檢察署檢察官起訴書
                                    109年度毒偵字第271號
　　被　　　告　李嘉峰　男　00歲（民國00年00月0日生）
　　　　　　　　　　　　住彰化縣○○市○○○路000巷000○
　　　　　　　　　　　　　0號
　　　　　　　　　　　　國民身分證統一編號：Z000000000號
上列被告因違反毒品危害防制條例案件，已經偵查終結，認應該
提起公訴，茲將犯罪事實及證據並所犯法條分敘如下：
　　　  犯罪事實
一、李嘉峰前因施用毒品案件，經法院裁定送執行觀察、勒戒後
    ，認無繼續施用毒品之傾向，於民國101年9月21日執行完畢
    釋放。再於102年間，因施用毒品及偽造文書案件，經法院
    判處合應執行有期徒刑1年2月確定，於103年5月4日易科罰
    金執行完畢；復於103年間，因竊盜、施用第一、二毒品、
    多次加重竊盜案件，經法院判處有期徒刑6月、7月、3月、1
    1月及應執行有期徒刑1年、1年8月、9月、1年6月，嗣上開
    案件經定應執行有期徒刑7年1月，於108年10月30日假釋付
    保護管束。詎仍不知戒除毒癮，復基於施用第一級毒品海洛
    因之犯意，於108年12月20日19時許，在其位於彰化縣○○市○
    ○○路000巷000○0號住處內，以將第一級毒品海洛因置入注射
    針筒內加水混合後以針筒注射之方式，施用第一級毒品海洛
    因1次。嗣於108年12月23日10時31分許，為本署觀護人通知
    到場採尿送驗，結果呈嗎啡陽性反應。
二、案經本署檢察官簽分偵辦。
　　　　證據並所犯法條
一、證據：
編號 證  據  清  單 待  證  事  實 1 被告李嘉峰於偵訊時之自白。 被告有上述施用第一級毒品海洛因之犯行。 2 本署施用毒品犯尿液檢體監管紀錄表、採尿報到編號表、受保護管束人陽性尿液檢體移送通知書、台灣檢驗科技股份有限公司濫用藥物檢驗報告。 同上。 3 本署被告刑案資料查註紀錄表及全國施用毒品案件紀錄表。 被告曾於觀察、勒戒執行完畢釋放後，5年內再犯施用毒品，因此本件必須起訴之事實。       
二、核被告所為，係犯毒品危害防制條例第10條第1項之施用第
    一級毒品罪嫌。
三、依毒品危害防制條例第23條第2項、刑事訴訟法第251條第1
    項提起公訴。
　　此　致
臺灣彰化地方法院
中　　華　　民　　國　  109　 年　　4 　　月　　13　　日
　　　　　　　　　　　　　    檢  察  官  戴連宏
本件正本證明與原本無異
中　　華　　民　　國　　109 　年　　4 　　月　　22　　日
　                            書  記  官  洪聖祐
附錄本案所犯法條全文
毒品危害防制條例第10條
施用第一級毒品者，處 6 月以上 5 年以下有期徒刑。
施用第二級毒品者，處 3 年以下有期徒刑。